【裁判字號】    99,抗,179
【裁判日期】    991201
【裁判案由】    給付工程款
【裁判全文】
臺灣高等法院臺南分院民事裁定    99年度抗字第179號
抗  告  人  鄭月娥
相  對  人  嘉政營造廠有限公司
法定代理人  吳政忠
上列當事人間因給付工程款事件，抗告人於和解成立後請求繼續
審判，對於中華民國99年10月14日臺灣嘉義地方法院所為裁定（
99年度續字第1號）提起抗告，本院裁定如下：
    主  文
抗告駁回。
抗告訴訟費用新台幣壹仟元由抗告人負擔。
    理  由
一、抗告意旨略以：抗告人所有房屋已與第三人約定買賣，因相
    對人一再違背合約，致無法順利完成買賣並造成抗告人之損
    失，抗告人對於違約金部分已不予追究，僅請求扣除未施作
    部分之工程款，然相對人卻無視於和解內容，未依照和解內
    容履行，原審卻駁回關於抗告人對於「減價工程款部分之稅
    金退回」及「使用執照及房屋鑰匙之取得」再次判決之請求
    。為此，請求命相對人「工程總價新台幣（下同）500萬元
    所減少之價金65萬元其稅金部分退回（相對人表態不願退回
    ）」、「對於民國（下同）99年7月10日前須交付之相關物
    件要求遲延損害賠償54萬5000元（即工程造價500萬元違約
    補償千分之一，自99年7月10日至99年10月27日，共109日）
    」之判決云云。
二、按「和解有無效或得撤銷之原因者，當事人得請求繼續審判
    」、「和解後繼續審判之請求，須於和解成立或知悉無效或
    得撤銷之原因後30日之不變期間內為之」，民事訴訟法第38
    0條第2項、第380條第3項準用同法第500條第1項之規定自明
    。經查，抗告人與相對人間前因給付工程款事件於99年6月
    29日於臺灣嘉義地方法院成立和解，抗告人於99年10月5日
    始具狀以相對人未按照和解第二項內容履行為由請求繼續審
    判，惟經核無論自和解成立日起算，或自和解內容第二項履
    行日99年7月10日起算，均已逾30日法定不變期間；再者，
    當事人於和解成立後若有履行之情事，既為和解成立後發生
    之事由，亦非屬請求繼續審判之法定原因，原審駁回其繼續
    審判之請求，並無違誤。至於抗告人主張相對人未遵守和解
    內容履行一節，縱或屬實，依法應執和解筆錄為執行名義聲
    請強制執行，此經原審於裁定理由詳敘在案（原裁定理由欄
    四），抗告意旨仍執陳詞，指摘原裁定不當，求予廢棄，為
    無理由，應予駁回。
據上論結，本件抗告為無理由，依民事訴訟法第495條之1第1項
、第449條第1項、第95條、第78條，裁定如主文。
中    華    民    國    99    年    12    月    1     日
                  民事第二庭    審判長法  官  陳光秀
                                      法  官  莊俊華
                                      法  官  曾平杉
上為正本係照原本作成。
本裁定除以適用法規顯有錯誤為理由外，不得再抗告。如提出再
抗告，應於收受送達後10日內委任律師為代理人向本院提出再抗
告狀（須附繕本），並繳納再抗告費新台幣1千元。
中    華    民    國    99    年    12    月    1     日
                                      書記官  葉秀珍
【附註】
民事訴訟法第495條之1第2項準用同法第466條之1第1、2項規定
：
(1)對於第二審判決上訴，上訴人應委任律師為訴訟代理人。但上
  訴人或其法定代理人具有律師資格者，不在此限。
(2)上訴人之配偶、三親等內之血親、二親等內之姻親，或上訴人
  為法人、中央或地方機關時，其所屬專任人員具有律師資格並
  經法院認為適當者，亦得為第三審訴訟代理人。
民事訴訟法第466條之2第1項：
  上訴人無資力委任訴訟代理人者，得依訴訟救助之規定，聲請
  第三審法院為之選任律師為其訴訟代理人。

司法院資訊處製作；財團法人民間司法改革基金會備份。
